# 工程施工和劳务成本两个科目的区别

提问人：dxxd_ren 时间：2014-06-17 09:32:31
在什么情况下使用工程施工科目、在什么情况下使用劳务成本科目；建造合同和提供劳务什么区别

回答人：chenyiwei
工程施工和劳务成本分别由建造合同和收入两个准则规范（即不同的科目仅仅代表所遵循的准则不同），但其基本的会计处理方法和对报表的影响基本一致，没有实质性的影响。另外，由于建造合同周期长，完工百分比和合同约定的结算进度很可能不一致，所以建造合同下专门针对这种情况设置了工程施工、工程结算等科目，这种核算模式在较大规模、期间较长的劳务合同中也可借鉴使用。